# 请教陈老师，IPO 企业部分高管工资在母公司集团公司发放

提问人：dsxu 时间：2019-11-20 06:30:35
陈老师您好，我们审计的一家 IPO 企业，其财务总监等部分高管工资不在IPO企业发放，而是在其母公司集团公司发放，根据相关上市要求，IPO企业需保持人员独立、财务独立等，这个后续可以改，那以前工资发放已经发生了，是否对上市有影响

回答人：chenyiwei
早在 1999 年，《关于上市公司总经理及高层管理人员不得在控股股东单位兼职的通知》（证监公司字 [1999]22 号）就已经规定：“总经理及高层管理人员 (副总经理、财务主管和董事会秘书) 必须在上市公司领薪，不得由控股股东代发薪水”。
目前的问题表明至少在申报期内的某一段时间内，拟上市公司并未达到人员独立的要求。严格来说，这种情况对上市可能是有影响的，可能成为被否的理由。但能否过会也是多方面因素综合作用的结果，并不能夸大其中任何一个因素的决定性作用。建议此事与券商和监管机构充分沟通，达成共识，恰当解决（比排除可能基于谨慎考虑推迟申报期）。